【裁判字號】    92,易,1379
【裁判日期】    920516
【裁判案由】    竊盜
【裁判全文】
臺灣板橋地方法院刑事判決                        九十二年度易字第一三七九號
    公  訴  人  臺灣板橋地方法院檢察署檢察官
    被      告  甲○○○○○○.
右列被告因竊盜案件，經檢察官提起公訴（九十二年度偵緝字第六六０號），本院判
決如左：
    主  文
甲○○○○○○○○無罪。
    理  由
一、公訴意旨略以：被告甲○○○○○○○○為印尼國籍人，經合法申請來臺灣為告訴人乙○
    ○擔任幫傭工作，詎其竟意圖為自己不法所有，於民國九十一年三月十七日凌晨
    零時許，在臺北縣林口鄉○○路一０一巷四十六號三樓告訴人住處，趁吳家一家
    人熟睡之際，徒手竊取告訴人所有放置家中之現金新台幣二十一萬元、美金五百
    元、金項鍊一條及鑽石戒指一個，隨即逃逸無蹤，嗣當日早晨告訴人醒來發現被
    告已經逃逸，上述財物亦已失竊，始知上情，因認被告涉犯刑法第三百二十條第
    一項竊盜罪嫌云云。
二、按犯罪事實應依證據認定之，無證據不得推定其犯罪事實；又不能證明被告犯罪
    者，應諭知無罪之判決，刑事訴訟法第一百五十四條、第三百零一條第一項分別
    定有明文。
三、本件公訴人認被告甲○○○○○○○○ 前揭竊盜罪嫌，無非係以右揭事實，業據告訴人乙
    ○○於偵查及警訊中均指訴歷歷，復有鑽戒保證書一紙附卷可資佐證，且經證人
    告訴人父親吳文次於警訊證述明確等為其論據。訊據被告則矢口否認有何竊盜之
    犯行，並辯稱：因告訴人父親吳文次要伊種菜，伊不會種，始逃離告訴人家，但
    並未偷竊任何財物等語。經查：告訴人雖指訴被告於右揭時、地竊取其所有之新
    台幣二十一萬元、美金五百元、金項鍊一條及鑽石戒指一個等情，惟按告訴人之
    告訴，係以使被告受刑事訴追為目的，是其陳述是否與事實相符，仍應調查其他
    證據以資審認（最高法院五十二年台上字第一三００號判例參照）。本件公訴人
    據以佐證告訴人指訴之證據為鑽戒保證書及證人吳文次於警中之證言，然該保證
    書僅能證明告訴人曾購買鑽石戒指而已，另證人吳文次於警訊中係證稱：「當時
    失竊新台幣二十一萬元是放置在我的房間床頭櫃，美金五百元、金項鍊一條、鑽
    石戒指一枚等物是放在我女兒房間梳妝台抽屜裡，全部都沒有上鎖；二十一萬元
    是因為從事家庭靈骨塔整修，兄弟共同支付出的錢，美金五百元是我女兒所有，
    因當時是我女兒出國要使用所兌換的」等語，亦未明確指證告訴人所有上開財物
    遭被告竊走，此均無法佐證告訴人前開指訴與事實相符；況且被告經警緝獲後，
    並未從其身上扣得任何有關告訴人失竊之財物，無法證明該等財物在被告持有支
    配中，其是否遭被告竊走，大有可疑﹖此外，本院復查無其他積極證據足認被告
    有何公訴人所指之竊盜犯行，既不能證明被告犯罪，爰依法諭知其無罪之判決。
據上論斷，應依刑事訴訟法第三百零一條第一項前段，判決如主文。
本案經檢察官伍逸康到庭執行職務。
中      華      民      國    九十二    年      五      月     十六     日
                                      臺灣板橋地方法院刑事第五庭
                                          法  官  趙義德
右正本證明與原本無異
如不服本判決應於送達後十日內向本院提出上訴狀
                                          書記官  陳秀慧
中      華      民      國    九十二    年      五      月     二十     日


司法院資訊處製作；財團法人民間司法改革基金會備份。
